臺灣高雄地方法院刑事判決　　　　　　　 94年度易字第747號
公　訴　人　臺灣高雄地方法院檢察署檢察官
被　　　告　甲○○　男　20歲.
上列被告因毒品危害防制條例案件，經檢察官提起公訴（92年度
毒偵字第4960號），本院準備程序進行中，被告就被訴事實為有
罪之陳述，經告知簡式審判程序之旨，並聽取當事人之意見後，
認宜以獨任進行簡式審判程序，而裁定進行簡式審判程序審理，
判決如下：
    主  文
甲○○連續施用第二級毒品，處有期徒刑參月，如易科罰金，以
參佰元折算壹日，扣案含MDMA之膠囊拾伍顆、含MDMA之錠劑參拾
顆均沒收銷毀之；又持有第二級毒品，處拘役貳拾日，如易科罰
金，以參佰元折算壹日，扣案大麻香菸捌支沒收銷毀之。
    事  實
一、甲○○前因施用毒品案件，經依本院92年度毒聲字第1621號
    裁定裁定送觀察、勒戒後，認無繼續施用毒品之傾向，於民
    國92年4月4日執行完畢釋放，並經台灣高雄地方法院檢察署
    檢察官於92年4月30日，以92年度毒偵字第1702號不起訴處
    分確定。詎仍不知悔改，明知MDMA、THC（大麻）業經明定
    為毒品危害防制條例第2條第2項第2款之第二級毒品，不得
    持有、施用，竟仍基於施用第二級毒品MDMA之概括犯意，自
    92年7月6日至7月7日凌晨2、3時許止，連續在高雄縣鳳山市
    ○○里○鄰○○街188號住處，以吞服錠劑或膠囊之方式，
    施用第二級毒品MDMA數次。又另基於持有第二級毒品大麻之
    犯意，於92年7月7日凌晨2、3時許，在高雄市○○區○○路
    「天堂」ＰＵＢ舞廳內，自一名真實姓名年籍不詳之成年男
    子購得之第二級毒品大麻香菸8支而持有之，嗣為警於同年7
    月7日上午8時30分許，在高雄市苓雅區○○○路與福德路口
    查獲，並於其乘坐之車上扣得第二級毒品ＭＤＭＡ45顆、第
    二級毒品大麻香菸8支等物，始查知上情。
二、案經高雄市政府警察局報請台灣高雄地方法院檢察署檢察官
    偵查起訴。
    理  由
一、本件被告所犯為死刑、無期徒刑、最輕本刑為三年以上有期
    徒刑以外之罪，其於準備程序進行中，就被訴事實為有罪之
    陳述，經告知簡式審判程序之旨，並聽取當事人之意見後，
    本院認宜以獨任進行簡式審判程序，而裁定進行簡式審判程
    序審理，合先敘明。
二、右揭事實，迭據被告甲○○於警、偵訊及本院審理中自白不
    諱，且其為警查獲時所採取之尿液，經送請高雄市立凱旋醫
    院檢驗結果，呈MDMA陽性反應，有該醫院92年7月23日高市
    凱醫檢字第01192號、姓名代碼對照表各一紙附卷可稽。又
    扣案之含MDMA膠囊15顆（其中藍白色膠囊14顆、黃色膠囊1
    顆）、錠劑30顆（其中黃色錠劑11顆、藍色錠劑7顆、紅色
    錠劑5顆、橘色錠劑7顆），經送請高雄醫學大學附設中和紀
    念醫院鑑驗結果，均含有第二級毒品MDMA成分，有該醫院92
    年9月22日編號0000-000至0000-000號檢驗報告在卷足稽，
    是該膠囊15顆、錠劑30顆係屬第二級毒品MDMA無訛；而扣案
    香菸8支經送請前開醫院檢驗結果，亦含THC（大麻），有該
    醫院92年9月22日編號0000-000號檢驗報告在卷可稽，足認
    該香菸係數第二級毒品大麻無誤，足徵被告前開曾施用第二
    級毒品MDMA及持有第二級毒品大麻之自白核與事實相符，堪
    可採信。另被告施用毒品案件，經依本院92年度毒聲字第
    1621號裁定裁定送觀察、勒戒後，認無繼續施用毒品之傾向
    ，於民國92年4月4日執行完畢釋放，並經台灣高雄地方法院
    檢察署檢察官於92年4月30日，以92年度毒偵字第170 2號不
    起訴處分確定等情，有台灣高等法院被告全國前案紀錄表及
    台灣地方法院檢察署刑案資料查註紀錄表各一紙附卷可按，
    其於前開執行完畢釋放後，5年內再犯本件施用毒品罪，事
    證明確，應予依法論科。
三、被告行為後毒品危害防制條例全文36條於92年7月9日經總統
    華總一義字第09200121930號令修正公布，並自公布後6個月
    即93年1月9日施行，原毒品危害防制條例第10條第2項、第
    11條第1項並未修正，自無新舊法比較有利不利被告之問題
    ，應適用裁判時之法律。查MDMA、THC（大麻）均係毒品危
    害防制條例第2條第2項第2款規定之第二級毒品，是核被告
    所為，係犯裁判時毒品危害防制條例第10條第2項之施用第
    二級毒品罪及同條例第11條第2項之持有第二級毒品罪。又
    其施用第二級毒品MDMA前後持有該毒品之低度行為，應被其
    施用之高度行為所吸收，不另論罪。被告先後多次施用MDMA
    之犯行，時間解接，方法相同，觸犯構成要件相同之罪，顯
    係基於概括犯意反覆為之，為連續犯，應依刑法第56條之規
    定，論以一罪。又被告所犯前開二罪間，犯意各別，行為互
    殊，應予分論併罰。爰審酌被告前有施用毒品之不良素行，
    歷經觀察、勒戒程序後，仍未能徹底戒絕毒品，且屢經查獲
    ，隨即再犯，顯見意志不堅，且有失政府制定毒品危害防制
    條例之立法美意，本不宜寬貸，又其明知大麻係經公告禁止
    持有之第二級毒品，仍予以持有，行為實屬不當，惟念其施
    用毒品乃自戕一己之身體健康，尚未害及他人，其持有之大
    麻香菸數量非鉅，情節尚屬輕微，尚未將之用於不法之途，
    且犯後尚知能坦承犯行，現亦有正當職業，深具悔意等一切
    情狀，分別量處如主文所示之刑，並均諭知易科罰金之折算
    標準。至扣案之含MDMA膠囊15顆（其中藍白色膠囊14顆、黃
    色膠囊1顆）、錠劑30顆（其中黃色錠劑11顆、藍色錠劑7顆
    、紅色錠劑5顆、橘色錠劑7顆），經送請高雄醫學大學附設
    中和紀念醫院鑑驗結果，均含有第二級毒品MDMA成分，有該
    醫院92年9月22日編號0000-000至0000-000號檢驗報告在卷
    足稽，是該膠囊15顆、錠劑30顆係屬第二級毒品MDMA 無訛
    ；而扣案香菸8支經送請前開醫院檢驗結果，亦含THC（大麻
    ），有該醫院92年9月22日編號0000-000號檢驗報告在卷可
    稽，足認該香菸係數第二級毒品大麻無誤，均係違禁物，不
    問屬犯人所有與否，應依毒品危害防制條例第18條第1項前
    段併予宣告沒收銷燬之。
據上論斷，應依刑事訴訟法第273條之1第1項、第299條第1項前
段，毒品危害防制條例第10條第2項、第11條第2項，刑法第11
條前段、第56條、第41條第1項、第51條第9款，罰金罰鍰提高標
準條例第2條，判決如主文。
本案經檢察官李廷輝到庭執行職務。
中　　華　　民　　國　　94　　年　　6 　　月　　6 　　日
            鳳山刑事第二庭      法　官  胡宜如
以上正本證明與原本無異。
如不服本判決，應於判決送達後10日內，向本院提出上訴狀。
                                書記官  蘇溪林
中　　華　　民　　國　　94　　年　　6 　　月　　6 　　日
附錄法條：
毒品危害防制條例第10條施用第一級毒品者，處6月以上5年以下
有期徒刑。
施用第二級毒品者，處 3 年以下有期徒刑。
毒品危害防制條例第11條
持有第一級毒品者，處3年以下有期徒刑、拘役或新臺幣5萬元以
下罰金。
持有第二級毒品者，處2年以下有期徒刑、拘役或新臺幣3萬元以
下罰金。
持有專供製造或施用第一、二級毒品之器具者，處1年以下有期
徒刑、拘役或新臺幣1萬元以下罰金。
持有毒品達一定數量者，加重其刑至二分之一，其標準由行政院
定之。
